福建高等法院金門分院民事裁定            100年度抗字第6號
抗  告  人  陳玉華
            陳玉美
            陳國威
            陳玉鳳
            陳書儒
            陳如蘭
            陳國強
上列抗告人因與相對人曹玉梅間停止執行事件，對於中華民國
100年7月6日福建連江地方法院100年度執字第115號裁定提起抗
告，本院裁定如下：
    主  文
抗告駁回。
抗告程序費用由抗告人負擔。
    理  由
一、抗告人聲明異議意旨略以：福建連江地方法院100年度執字
    第115號拆除房屋強制執行事件所拆除坐落介壽段635之1地
    號土地上之建物（下稱系爭建物），為抗告人所共有，若強
    制拆除將損害抗告人權益，為此聲明異議，請求停止執行。
二、原裁定則以：抗告人並未提起異議之訴或提起宣告調解無效
    之訴，與聲請停止強制執行要件不符，乃駁回抗告人之聲請
    。
三、抗告意旨略以：系爭建物為抗告人共有，本件執行名義即福
    建連江地方法院100年度簡調字第2號調解筆錄，抗告人並未
    參與，侵害抗告人權益，依民事訴訟法第507之1條、第507
    之4條規定，應撤銷本件執行命令及該調解筆錄執行名義，
    並提起抗告，請求廢棄原裁定。
四、按第三人就執行標的物有足以排除強制執行之權利者，得於
    強制執行程序終結前，向執行法院對債權人提起異議之訴。
    如債務人亦否認其權利時，並得以債務人為被告，強制執行
    法第15條定有明文。又強制執行程序開始後，除法律另有規
    定外，不停止執行。有回復原狀之聲請，或提起再審或異議
    之訴，或對於和解為繼續審判之請求，或提起宣告調解無效
    之訴、撤銷調解之訴，或對於許可強制執行之裁定提起抗告
    時，法院因必要情形或依聲請定相當並確實之擔保，得為停
    止強制執行之裁定，強制執行法第18條亦有明文。再者，執
    行法院專司民事強制執行事務，對於私權之爭執，並無審認
    之權限。故在強制執行程序中，如涉及私權之爭執，而其權
    益關係未盡明確時，應由當事人另依民事訴訟程序謀求救濟
    ，要非強制執行法第12條第1項聲明異議所能解決（最高法
    院79年台抗字第310號裁定意旨參照）。
五、經查：抗告人聲明異議及抗告意旨既主張為系爭建物之共有
    人，有足以排除強制執行之權利，揆諸上開說明，即應另循
    民事訴訟程序謀求救濟，執行法院無從審究該私權之爭執，
    亦無法在抗告人未依強制執行法第18條第2項規定提起相關
    救濟前，裁定停止執行。至抗告意旨另主張依民事訴訟法第
    507之1條、第507之4條規定撤銷本件執行命令及福建連江地
    方法院100年度簡調字第2號調解筆錄等節，然此部分亦應另
    依民事訴訟程序解決，並非執行法院所得審認，亦無從以聲
    明異議或聲請停止執行程序方式解決。抗告人據此聲明異議
    ，尚無可採，原法院予以裁定駁回，並無違誤，抗告意旨指
    摘原裁定不當，聲明廢棄，為無理由，應予駁回。
六、據上論結，本件抗告為無理由，爰裁定如主文。
中    華    民    國   100    年    7     月    27    日
                    民事庭審判長法  官  吳昭瑩
                                法  官  陳坤地
                                法  官  陳容正
以上為正本，係照原本作成，證明與原本無異。
本裁定不得再抗告。
中    華    民    國   100    年    7     月    27    日
                                書記官  周秀香